# 请教技改后重新待安装原有设备的报表列报

提问人：charonalfred 时间：2018-03-07 10:34:22
企业计划采购一批新设备替换原有设备，但不打算将原设备进行处置，而是留待新厂区建成后将旧设备重新启用。请问原有设备如何进行报表列报？如有上市公司案例或准则依据不胜感激，谢谢

回答人：chenyiwei
原有设备停用期间属于暂时闲置的固定资产，应继续计提折旧计入管理费用。另外需谨慎地进行减值测试（考虑重新启用的可能性、变卖价款等因素）。